【裁判字號】    98,消債更,96
【裁判日期】    980225
【裁判案由】    更生事件
【裁判全文】
臺灣臺北地方法院民事裁定            98年度消債更字第96號
聲  請  人
即  債務人  甲○原名徐秀賢）.
上列當事人因消費者債務清理事件聲請更生，本院裁定如下：
    主  文
聲請駁回。
聲請費用由聲請人負擔。
    理  由
一、按聲請更生或清算不合程式或不備其他要件者，法院應以裁
    定駁回之，但其情形可以補正者，法院應定期間先命補正。
    次按債務人對於金融機構因消費借貸、自用住宅借款、信用
    卡或現金卡契約而負債務，在聲請更生或清算前，應提出債
    權人清冊，以書面向最大債權金融機構請求協商債務清償方
    案，並表明共同協商之意旨。消費者債務清理條例第8條、
    第151條第1項分別定有明文。
二、本件聲請意旨略謂：前曾向最大債權銀行台新國際商業銀行
    表明願共同協商意旨，惟因申請文件不符規定而協商不成立
    ，爰聲請更生云云。經查，由本院向債務人之最大債權銀行
    台新國際商業銀行函詢債務人債務協商不成立之原因，函覆
    要旨略以：債務人雖曾與最大債權銀行台新國際商業銀行表
    明參與前置協商之意旨，然僅附存證信函，該銀行無法確認
    並向政府機關調閱相關資訊以利協商之進行，該銀行於民國
    九十七年五月七日下午一時五分電話聯絡債務人之代理人表
    明須備齊資料，當場代理人即表示會再寄送相關資料，然後
    續並未接獲相關資料，故無法進入實質協商程序等情，此有
    台新國際商業銀行函在卷足稽。再參諸聲請人於聲請狀中亦
    陳述「台新國際商業銀行於電話中不接受聲請人以郵局存證
    信函書面要求協商，只接受銀行公會版本，如補件時未使用
    銀行公會版本的申請書則視聲請人從未提出協商過」等語以
    及聲請人所提台新國際商業銀行出具的「前置協商補件通知
    函」，可見本件聲請人未備妥相關資料即提出前置協商申請
    ，且由最大債權銀行方面通知補正資料仍未為提供，應屬消
    極未盡相關協商義務，顯無協商意願。此外，因聲請人未補
    正相關資料致未與最大債權銀行進行協商，應可視為自始未
    經協商，且該銀行補件通知更敘明定期補正相關資料以利協
    商，若逾期未補齊寄回，視為未請求協商，即聲請人應備齊
    資料後再行申請協商，而非逕行主張協商不成立。從而，本
    件聲請因未合法踐行前置協商程序，亦即難謂已踐履同條例
    第151條規定之前置協商，且可歸責於聲請人，與同條例第1
    51條第1項之規定未符，該項欠缺亦無從補正。揆諸首開說
    明，應駁回本件更生之聲請，爰裁定如主文。
中    華    民    國    98    年    2     月    25    日
                            臺灣臺北地方法院民事庭
                                法      官  范智達
上為正本係照原本作成
如不服本裁定，應於裁定送達後10日內，以書狀向本院提出抗告
，並繳納抗告費新臺幣1千元
中    華    民    國    98    年    2     月    25    日
                                書  記  官  廖惠如


司法院資訊處製作；財團法人民間司法改革基金會備份。
